【裁判字號】    89,易,430
【裁判日期】    890320
【裁判案由】    贓物
【裁判全文】
臺灣高雄地方法院刑事判決                          八十九年度易字第四三號
    公訴人  臺灣高雄地方法院檢察署檢察官
    被  告  甲○○
右列被告因贓物案件，經檢察官提起公訴（八十八年度偵字第二五五○四號），本院
判決如左：
    主  文
甲○○故買贓物，處拘役伍拾玖日。
    事  實
一、甲○○前於民國七十三年八月九日，因傷害案件，經台灣高等法院台南分院判處
    有期徒刑三月，於七十四年一月十八日易科罰金執行完畢。又於八十八年九月二
    十二日，因竊盜案，經判處拘役五十日，緩刑三年。
二、甲○○於八十八年三月二日，在高雄市○○路二○一號住處，明知「綽號」昌仔
    之人所騎之ＷＸＳ七五一號機車為贓物（該車係丙○○所有，於八十八年一月九
    日十二時許失竊），仍基於故買贓物之故意，以新台幣（下同）二千元向「昌仔
    」購買上開機車。嗣於八十八年三月二日二十三時許，甲○○騎乘該車途經高雄
    市○○路二一九號，為警查獲。
三、案經高雄市政府警察局刑警大隊移送臺灣高雄地方法院檢察署檢察官偵查起訴。
    理  由
一、訊據被告於偵查及本院調查、審理時，矢口否認犯罪，先是辯稱：該車乃「昌仔
    」向伊借錢，放在伊那裏，說暫時作抵債（即作為擔保），等還錢時再把車騎回
    去云云（偵卷六頁），嗣再改辯稱：昌仔本名黃順昌，騎車去向伊借錢，伊並未
    要求黃順昌將車留下當作擔保，是黃順昌要去搭機，遂將車留在伊住處樓下云云
    。經查：
    （一）、ＷＸＳ七五一號機車原為丙○○所有，於八十八年一月九日失竊，並於
            同日，由乙○○向警報案，此經丙○○陳明在卷，並有贓物認領保管收
            據，車輛竊盜、車牌失竊資料個別查詢報表在卷可佐，故ＷＸＳ七五一
            號機車應屬贓物無訛。
    （二）、其次，案重初供，而上開ＷＸＳ七五一號機車，係被告於八十八年三月
            二日下午三時三十分許，在住處向「昌仔」購得等情，業經被告於警訊
            時供明在卷（參警卷二頁）；本院訊問時，被告亦稱確有看過警訊筆錄
            才簽名（參本院八十九年三月六日訊問筆錄），故被告於警訊時之供詞
            自堪予採信。至於偵查中，被告雖辯稱：該車是昌仔」向伊借款之擔保
            ；嗣於本院庭訊時，又改稱：黃順昌借錢後留下該車另搭計程車離去，
            但未說要留下作為擔保云云。所述先後實歧異不一，且無法提供黃順昌
            之確切年籍、地址供本院傳喚，自無足採信。又被告向「昌仔」購車，
            卻未要求辦理過戶暨提供行照等來源證明，自足信其應知該車為贓物。
    （三）、又被告雖稱蕭耀輝、許榮泰曾見過黃順昌，但被告既另自承黃順昌騎車
            去找伊時，只有伊一人在場，蕭耀輝、許龍泰圴不在場（參本院八十九
            年三月六日筆錄），則本案顯無傳喚蕭耀輝、許榮泰及其他證人之必要
            。
     綜上所述，事證明確，被告犯行堪予認定。
二、核被告所為，係犯刑法第三百四十九條第二項之故買贓物罪。公訴人認被告係犯
    刑法第三百四十九條第一項之收受贓物罪，容有錯誤，惟社會基本事實相同，爰
    依法變更起訴法條。爰審酌被告之品性、犯罪之手段、目的、所生危害、犯罪後
    之態度，量處如主文所示之刑。
三、又丙○○於警訊時供稱失竊時該車有上鎖，故扣案之鑰匙一把，應非贓物，而不
    得認係被告犯罪所得之物，自無庸沒收。
據上論斷，應依刑事訴訟法第二百九十九條第一項前、第三百條，刑法第三百四十九
條第二項、罰金罰鍰提高標準條例第一條前段，判決如主文。
本案經檢察官鄧藤墩到庭執行職務
中      華      民      國    八十八    年      三      月      二十    日
                                  臺灣高雄地方法院刑事第六庭
                                      法  官  洪碩垣
右判決正本證明與原本無異
對於本判決如有不服應於收受送達後十日內向本院提出上訴書狀上訴於台灣高等法院
高雄分院並按他造當事人之人數附具繕本
                                      書記官  高惠珠
中      華      民      國    八十八    年      三    月      二十七    日
附錄本案論罪科刑法條全文
刑法第三百四十九條第二項
搬運、寄藏、故買贓物或為牙保者，處五年下有期徒刑、拘役或科或併科一千元以下
罰金。


司法院資訊處製作；財團法人民間司法改革基金會備份。
